Inventaris van het archief van het Interprovinciaal Overleg en haar rechtsvoorgangers, (1946) 1947-2003
Nationaal Archief, Den Haag
- Gemeenschappelijke regeling IPO 1987-2003, 1.
  - Stukken naar inhoud beschreven, B
    - Taken, B.2.
      - Advisering inzake maatschappelijke zorg, B2.12.
        - Specifieke zorg, B.2.12.2.
          - Jeugd, B.2.12.2.03.
            - Advisering inzake het ontwikkelen van beleidskaders inzake jeugdzorg, 2002 - 2003; 1343; 1 omslag
            - Vergaderstukken betreffende het overleg van portefeuillehouders jeugdzorg, 2003; 1450; 1 omslag
            - Vergaderstukken inzake het overleg met de MO-groep over jeugdzorg, 2003; 1445; 1 omslag
          - Lichamelijk gehandicapten, B.2.12.2.04.
            - Advisering aan de staatssecretaris van Welzijn Volksgezondheid en Cultuur inzake de regionalisatie van de hulpverlening aan blinden en slechtzienden, 1987 - 1988; 430; 1 omslag
            - Bepaling van de uitgangspunten voor de organisatorische opzet van de thuishulp aan gezinnen met een gehandicapt kind, 1989 - 1990; 441; 1 omslag
            - Brief aan de staatssecretaris van Welzijn Volksgezondheid en Cultuur houdende het bepleiten van een reguliere planning voor logeerhuizen voor gehandicapten, 1990; 444; 1 stuk
            - Vaststelling van een interim maatregel voor dagverblijven en tehuizen voor gehandicapten, 1995; 1314; 1 omslag
            - Vergaderstukken van het ambtelijk overleg met de Directie Gehandicaptenbeleid van het ministerie van Welzijn Volksgezondheid en Cultuur, 1989; 439; 1 omslag
            - Vergaderstukken voor het overleg met het Landelijk Comité ter begeleiding van EG-projecten gericht op integratie van gehandicapten, 1987; 425; 1 omslag
          - Verstandelijk gehandicapten, B.2.12.2.05.
            - Advisering aan de staatssecretaris van Welzijn Volksgezondheid en Cultuur inzake het integraal plan voor zwakzinnigeninrichtingen op antroposofische basis, die zijn aangesloten bij het Heilpedagogisch Verbond, 1987 - 1989; 431; 1 omslag
            - Advisering van de Stichting Eigenaar over het zorgregistratiesysteem voor verstandelijk gehandicapten, 1994; 645; 1 omslag
            - Nota "Zorginnovatie verstandelijke gehandicapten" aangeboden aan de staatsecretaris van Welzijn Volksgezondheid en Cultuur als reactie op de werknotitie "Verstandig Veranderen", 1991 - 1992; 951; 1 omslag
            - Standpuntbepaling inzake de beleidsnota van de Stichting Down's Syndroom, 1989; 440; 1 omslagen
            - Standpuntbepaling inzake de capaciteitsuitbreiding van gezinsvervangende tehuizen en de ontwikkeling van dagopvang voor geestelijk gehandicapten 1988 - 1989, 436; 1 omslag
            - Standpuntbepaling inzake de financiële kaders voor de zwakzinnigenzorg, 1987; 426; 1 omslag
            - Standpuntbepaling inzake de hulpverlening aan autisten door de sociaalpedagogische diensten, 1987; 427; 1 omslag
            - Standpuntbepaling inzake de overheveling naar de AWBZ van het voorzieningengericht maatschappelijk werk en de pleegzorg voor geestelijk gehandicapten door sociaalpedagogische diensten, 1987 - 1990; 432; 1 omslag
            - Standpuntbepaling inzake de regeling van het ministerie van Welzijn Volksgezondheid en Cultuur begeleid zelfstandig wonen geestelijk gehandicapten, 1987 - 1988; 429; 1 omslag
            - Standpuntbepaling inzake de regeling van het ministerie van Welzijn Volksgezondheid en Cultuur voor het consulentschap met betrekking tot het gespecialiseerd jeugd en volwassenenwerk voor geestelijk gehandicapten, 1988; 435; 1 omslagen
            - Standpuntbepaling inzake de regelingen met betrekking tot beschermd wonen, 1988 - 1989; 393; 1 omslag
            - Standpuntbepaling inzake de regionale samenwerking op het gebied van de zwakzinnigenzorg, 1989 - 1990; 442; 1 omslag
            - Studiereis van de gedeputeerden voor zorg naar Canada en de Verenigde Staten inzake de zorgvernieuwing voor mensen met een verstandelijke handicap, 1990; 443; 1 omslagen
            - Vergaderstukken van het bestuurlijk overleg met de staatssecretaris van Welzijn Volksgezondheid Sport inzake de zwakzinnigenzorg, 1988-1990; 433-434; 2 omslagen
              - 1990, 434
              - 1988, 433
          - Geestelijk gezondheid, B.2.12.2.06.
            - Advisering aan de minister van Welzijn, Volksgezondheid en Cultuur betreffende oprichting landelijke forensische verslavingskliniek, 1995; 840; 1 omslag
            - Advisering aan de staatssecretaris van Welzijn Volksgezondheid en Cultuur en aan de Vaste Commissie voor Gehandicaptenbeleid van de Tweede Kamer inzake de zorgen dienstverlening ten behoeve van geestelijk gehandicapten 1988 - 1989, 437; 1 omslag
            - Advisering aan de staatssecretaris van Welzijn Volksgezondheid en Cultuur inzake de vormgeving van intramurale huisvesting voor geestelijk gehandicapten 1987, 428; 1 omslag
            - Advisering inzake de provinciale rol geestelijke gezondheidszorg uitgevoerd door NCGV, 1990 - 1991; 614; 1 omslag
            - IPO-conferentie inzake de zorg voor geestelijk gehandicapten, 1989; 438; 1 omslag
            - Organisatie van het IPO Symposium Geestelijke Gezondheidszorg "De terugtredende overheid", 1990 - 1991; 622; 1 omslag
            - Standpuntbepaling inzake de beleidsvisie geestelijke gezondheidszorg van het Ministerie van Volksgezondheid, Welzijn en Sport, 1998 - 1999; 952; 1 omslag
            - Standpuntbepaling inzake de financiering van de verslavingszorg, 1988-1989; 392; 1 omslag
            - Standpuntbepaling inzake de vrije-marge-norm in geestelijke gezondheidszorg, 1993 - 1994; 623; 1 omslag
            - Standpuntbepaling inzake een gezamenlijk initiatief van de Centrale Vereniging voor Joodse Geestelijke Gezondheidszorg en de Stichting Centrum 45, 1995; 2450; 1 omslag
            - Standpuntbepaling inzake het NRV-projectvoorstel behoefte aan psychiatrische expertise, 1993; 624; 1 omslag
            - Standpuntbepaling maatschappelijke opvang in crisissituaties, 1989; 591; 1 omslag
            - Vergaderstukken betreffende het bestuurlijk overleg met VWS, zorgverzekeraars en GGZ-Nederland, 1989; 1775; 1 omslag
            - Vertegenwoordiging in het onderzoek naar het functioneren van Regionale Instellingen voor Geestelijke Gezondheidszorg (RIGG-en), 1991; 615; 1 omslag
            - Wijziging Richtlijnen geestelijke gezondheidszorg, 1988 - 1991; 1335; 1 omslag
          - Bijstandsgerechtigden, B.2.12.2.07.
            - Standpuntbepaling inzake de gevolgen voor de provincies van de herziening van de rechtsgang ingevolge de Algemene bijstandswet en enkele andere wetten, 1988 - 1990; 394; 1 omslag
          - Delinquenten, B.2.12.2.08.
            - Advisering aan de Nationale Raad voor de Volksgezondheid inzake doorwerking van een aanbeveling uit het advies "Tussen straf en hulp", 1994; 636; 1 omslag
            - Afwijzing van het verzoek van de provincie Zuid-Holland om de verslaafdenkliniek De Hoop te Dordrecht toe te voegen aan de lijst van landelijke en bovenregionale voorzieningen, 1990; 400; 1 omslag
          - Minderheden, B.2.12.2.09.
            - Advisering inzake de decentralisatie bovenlokale steunfuncties minderheden, 1993 - 1995; 1200; 1 omslag
            - Standpuntbepaling inzake het advies van de Wetenschappelijke Raad voor het Regeringsbeleid inzake het allochtonenbeleid, 1990; 424; 1 omslag
            - Standpuntbepaling inzake het functioneren en de activiteiten van de Marokkaanse organisatie Amicales, 1987; 412; 1 omslag
            - Standpuntbepaling inzake het minderhedenbeleid naar aanleiding van de evaluatie van de 'Rijksregeling welzijn minderheden', 1988; 417; 1 omslag
            - Vergaderstukken betreffende de stuurgroep decentralisatie bovenlokale steunfuncties minderheden, 1993 - 1995; 1063; 1 omslag
            - Vergaderstukken van de stuurgroep decentralisatie bovenlokale steunfuncties minderheden, 1993; 1056; 1 omslag
            - Verzoek aan het Centraal Bureau voor de Statistiek (CBS) om uitsplitsing van de statistische gegevens over minderheden naar de samenwerkingsgebieden vastgelegd in de Wet gemeenschappelijke regelingen, 1988 - 1989; 418; 1 omslag
          - Vluchtelingen, B.2.12.2.10.
            - Opstelling handreiking provinciaal welzijnsbeleid vluchtelingen, 1994; 1205; 1 omslag
      - Advisering inzake onderwijs, educatie, cultuur, sport en natuurbeheer, B.2.13.
        - Onderwijs, B.2.13.1.
          - Bepleiten bij de minister van Onderwijs en Wetenschappen van het toekennen van een startsubsidie voor de invoering van een tweede fase van de beroepsopleiding voor planologen door Geoplan, 1986-1987; 465; 1 omslag
          - Brief aan de minister van Onderwijs en Wetenschappen houdende advies inzake het wetsontwerp met betrekking tot de wijziging van de Wet op het voortgezet onderwijs in verband met de herziening van de regels voor de avondscholen en dag-/avondscholen voor voorbereidend wetenschappelijk onderwijs en algemeen voortgezet onderwijs, 1987; 467; 1 stuk
          - Standpuntbepaling inzake de adviserende taak van de provincies in de planprocedure voor het voortgezet onderwijs, 1987; 468; 1 omslag
          - Bepleiten van de continuering van het regionaal onderzoek voortgezet onderwijs door het Centraal Bureau voor de Statistiek (CBS) 1987, 466; 1 omslag
          - Vergaderstukken van het overleg met het Contactcentrum Bevordering Openbaar Onderwijs, 1987; 445; 1 omslag
          - Vaststelling en de aanbieding aan de staatssecretaris van Onderwijs en Wetenschappen van de notitie 'Provincies en het openbaar onderwijs', 1987 - 1988; 446; 1 omslag
          - Standpuntbepaling inzake het wetsontwerp met betrekking tot de wijziging van de Wet op het voortgezet onderwijs in verband met de overdracht van het bestuur van rijksscholen, 1987 - 1988; 469; 1 omslag
          - Standpuntbepaling inzake instandhoudingsbeleid basisonderwijs, 1987 - 1988; 581; 1 omslag
          - Standpuntbepaling inzake de planning van scholen voor speciaal onderwijs, 1987 - 1989; 447; 1 omslag
          - Vergaderstukken van het bestuurlijk overleg met de staatssecretaris van Onderwijs en Wetenschappen over onderwijsaangelegenheden, 1987 - 1989; 448; 1 omslag
          - Standpuntbepaling inzake de vergoeding van de bestuurskosten voor de uitvoering van de provinciale taken op basis van de Wet op het basisonderwijs en de ISOVSO, 1987 - 1990; 460; 1 omslag
          - Standpuntbepaling inzake het wetsontwerp met betrekking tot de basisvorming in het voortgezet onderwijs, 1987 - 1990; 470; 1 omslag
          - Standpuntbepaling in zake opheffingsbepalingen voor scholen, 1988; 462; 1 omslag
          - Leveren van een bijdrage aan de evaluatie van de Wet op het basisonderwijs voor wat betreft de stichtingsartikelen en de planprocedure voor scholen, 1988; 461; 1 omslag
          - Standpuntbepaling inzake het wetsontwerp 'Wet op het cursorisch beroepsonderwijs', 1988; 475; 1 omslag
          - Standpuntbepaling inzake het wetsontwerp met betrekking tot de totstandkoming van het voorbereidend beroepsonderwijs, 1988; 474; 1 omslag
          - Verhoging van de stichtingsnormen voor basisscholen, 1988; 463; 1 omslag
          - Standpuntbepaling inzake de vorming van agrarische opleidingscentra, 1988 - 1989; 476; 1 omslag
          - Standpuntbepaling inzake de sectorvorming en vernieuwing van het middelbaar beroepsonderwijs, 1988-1990; 471-473; 3 omslagen
            - 1988, 471
            - 1989, 472
            - 1990, 473
          - Bepaling van het instandhoudingsbeleid voor het basisonderwijs, 1988-1990; 456-459; 4 omslagen
            - 1988, 456
            - 1988, 457
            - 1989, 458
            - 1990, 459
          - Standpuntbepaling inzake het wetsontwerp met betrekking tot de wijziging van diverse onderwijswetten ten behoeve van de opheffing of vermindering van onderwijsachterstanden, 1989; 451; 1 omslag
            Nota bene: Het wetsvoorstel is ook bekend onder de naam "Regeling onderwijsvoorrangsgebieden".
          - Vergaderstukken van het ambtelijk overleg met het ministerie van Welzijn Volksgezondheid en Cultuur inzake het landelijk overzicht basiseducatie, 1989; 450; 1 omslag
          - Standpuntbepaling inzake de regionalisatie van intermediaire voorzieningen voor studie- en beroepskeuzevoorlichting, 1989 - 1990; 452; 1 omslag
          - Intrekking van de vierjarigenmaatregel en zorgverbreding, 1989 - 1990; 464; 1 omslag
          - Standpuntbepaling inzake de rol van de provincies bij de uitvoering van de Leerplichtwet, 1989 - 1990; 453; 1 omslag
          - Brief aan de Vaste Commissie voor Onderwijs en Wetenschappen van de Tweede Kamer houdende aanbieding van de samenvatting van de provinciale adviezen inzake de aanvragen voor het plan van scholen voor voortgezet onderwijs voor de periode 1991-1993, 1990; 478; 1 stuk
          - Vergaderstukken van het bestuurlijk overleg met de staatssecretaris van Onderwijs en Wetenschappen over onderwijsaangelegenheden, 1990; 449; 1 omslag
          - Vergaderstukken van het bestuurlijk overleg met de Vereniging Nederlandse Gemeenten inzake onderwijsaangelegenheden, 1990; 454; 1 omslag
          - Standpuntbepaling inzake de reorganisatie van het ministerie van Onderwijs en Wetenschappen, 1990; 455; 1 omslag
          - Bepaling van het beleid inzake nevenvestigingen bij scholengemeenschappen voor het voortgezet onderwijs, 1990; 477; 1 omslag
          - Advisering de Vaste Kamercommissie voor Onderwijs en Wetenschappen inzake de wijziging Interimwet speciaal en voorgezet speciaal onderwijs, 1990; 1106; 1 omslag
          - Standpuntbepaling inzake "Provincies en educatie", 1991 - 1992; 597; 1 omslag
          - Vergaderstukken betreffende de adviesgroep voor onderwijs, 1992 - 1995; 1055; 1 omslag
          - Paper "Conferentie evaluatie scholengemeenschapsvorming", 1993; 1331; 1 omslag
          - Advisering inzake het interprovinciaal overzicht van scholengemeenschapsvorming, 1994 - 1995; 1031; 1 omslag
          - Standpuntbepaling inzake de planprocedure voor voortgezet onderwijs, 1995; 1032; 1 omslag
          - Interprovinciaal overzicht van scholengemeenschapsvorming, 1995 - 1996; 1024; 1 omslag
          - Vergaderstukken van het bestuurlijk overleg met het ministerie van Onderwijs, Cultuur en Wetenschappen over onderwijs, 1996 - 1998; 1004; 1 omslag
          - Handreiking voor de integrale provinciale adviezen in het kader van de herschikking van het voorbereidend middelbaar beroepsonderwijs VMBO, 2000 -2001; 1449; 1 omslag
        - Cultuur, B.2.13.2.
          - Toekenning van subsidie aan de Boekmanstichting voor de produktie van het Boekmanmagazine 1987 'Cultuur in alle staten' 1986-1988, 479; 1 omslag
          - Standpuntbepaling inzake de 'Discussienota poppenspelbeleid' van het Nederlands Theater Instituut, 1987; 480; 1 omslag
          - Standpuntbepaling inzake het wetsontwerp 'Monumentenwet', 1987 - 1988; 484; 1 omslag
          - Standpuntbepaling inzake het integraal plan voor het kunstbeleid van de minister van Welzijn Volksgezondheid en Cultuur, 1987 - 1988; 481; 1 omslag
          - Standpuntbepaling inzake de instelling van een onderhoudsfonds voor grote kerken, 1987 - 1988; 483; 1 omslag
          - Standpuntbepaling inzake het wetsontwerp 'Wet op het cultuurbeleid', 1987 - 1988; 482; 1 omslag
          - Medewerking aan het integratieproject van het Centraal Bureau voor de Statistiek met betrekking tot de informatievoorziening op het gebied van podiumkunsten, 1987 - 1989; 485; 1 omslag
          - Bepaling van het beleid inzake het bibliotheekwerk, 1987 - 1990; 486; 1 omslag
          - Standpuntbepaling inzake het concept van de notitie 'Kunstoverdracht als doel kunstspreiding als middel' van het Landelijk Ondersteuningsinstituut Kunstzinnige Vorming, 1988; 490; 1 omslag
          - Standpuntbepaling inzake de AMvB met betrekking tot de vaststelling van de tijdelijke aankoopsubsidieregeling voor moderne beeldende kunst ten behoeve van kunstmusea, 1988; 491; 1 omslag
          - Inbreng tijdens werkconferentie georganiseerd door het ministerie van Welzijn, Volksgezondheid en Cultuur inzake de spreiding van podiumkunsten, 1988; 492; 1 omslag
          - Bepleiten bij de minister van Welzijn Volksgezondheid en Cultuur van verhoging van de subsidie voor 1988 en volgende jaren voor het Theater Netwerk Nederland, 1988 - 1989; 494; 1 omslag
          - Standpuntbepaling inzake het ontwerp 'Besluit rijkssubsidiëring onderhoud monumenten' 1988 - 1989, 493; 1 omslag
          - Bepaling van beleid inzake beeldende kunst, 1988-1990; 487-489; 3 omslagen
            - 1988, 487
            - 1988 - 1989, 488
            - 1990, 489
          - Standpuntbepaling inzake het advies aan de minister van Welzijn Volksgezondheid en Cultuur van de Adviescommissie Kwaliteitsbewaking Kunstzinnige Vorming, 1989; 495; 1 omslag
          - Advisering aan de Rijksdienst voor de Monumentenzorg inzake de richtlijn voor subsidiabele kosten voor de restauratie van monumenten, 1989; 496; 1 omslag
          - Standpuntbepaling inzake het rijksbeleid met betrekking tot industrieel erfgoed, 1989; 497; 1 omslag
          - Vergaderstukken van het bestuurlijk overleg met de minister van Welzijn Volksgezondheid en Cultuur over de monumentenzorg, 1989 - 1990; 499; 1 omslag
          - Standpuntbepaling inzake de AMvB met betrekking tot de vervanging van de 'Rijkssubsidieregeling restauratie monumenten', 1989 - 1990; 498; 1 omslag
          - Standpuntbepaling inzake financiering nationaal monument burgerslachtoffers Tweede Wereldoorlog, 1990; 580; 1 omslag
          - Standpuntbepaling inzake het opnemen van een leenrechtregeling in de Auteurswet, 1990; 500; 1 omslag
          - Deelneming aan "Erfgoed", tv-serie over industriële monumenten, 1990 - 1991; 562; 1 omslag
          - Vergaderstukken van de werkgroep integraal monumentenbeleid, 1992; 1183; 1 omslag
          - Standpuntbepaling inzake beleidsbrief van de Vaste Kamercommissie voor Welzijn en Cultuur inzake de verkoop van museale objecten, 1992; 1323; 1 omslag
          - Advisering inzake het interprovinciaal beleid inzake de archeologie, 1994 - 1995; 1030; 1 omslag
          - Reactie op rapport "De podiumkunsten na 2000", 1995; 1785; 1 omslag
          - Standpuntbepaling inzake de taakafbakening bij overheden over archeologische monumentenzorg, 1995; 1008; 1 omslag
          - Rapport "Implementatie Strategisch Plan Monumentenzorg' en de tussentijdse rapportage monumentenzorg", 1995; 2463; 1 omslag
          - Standpuntbepaling inzake de uitgangspunten voor cultuurbeleid, nota "Pantser of ruggengraat", 1995; 997; 1 omslag
          - Vergaderstukken betreffende de werkgroep monumentenzorg, 1995 - 1996; 1178; 1 omslag
          - Standpuntbepaling aan het ministerie van Onderwijs, Cultuur en Wetenschappen inzake ondersteuning podiumkunsten, 1996; 1036; 1 omslag
          - Publicatie "De provincie: partner in cultuurbeleid", 1996; 872; 1 omslag
          - Vergaderstukken betreffende het bestuurlijk overleg met de Vereniging Nederlandse Gemeenten inzake monumentenzorg, 1996; 1760; 1 omslag
          - Advisering inzake de wijziging op het besluit van rijkssubsidiëring voor restauratie van monumenten, 1996; 996; 1 omslag
          - Standpuntbepaling aan het ministerie van Onderwijs, Cultuur en Wetenschappen inzake besluit rijkssubsidiering restauratie monumenten, 1996 - 1997; 1035; 1 omslag
          - Vastelling van het algemeen kader cultuurconvenanten "Naar een gezamenlijke verantwoordelijkheid voor de culturele infrastructuur" van het ministerie van Onderwijs, Cultuur en Wetenschappen, IPO en de Vereniging Nederlandse Gemeenten, 1998 - 1999; 1455; 1 omslag
          - Vergaderstukken betreffende het bestuurlijk overleg met het ministerie van Onderwijs, Cultuur en Wetenschappen en Vereniging Nederlandse Gemeenten inzake cultuur, 1998 - 2003; 1448; 1 omslag
          - Publicatie "De provincies, cultuurbeleid versterkt", 1999; 865; 1 omslag
          - Advisering aan het ministerie van Onderwijs Cultuur en Wetenschap inzake de verdeling over de provincies van het budget voor het waarderen van archeologische terreinen, 2002; 1452; 1 omslag
          - Advisering betreffende de actualisering van het actualisering van het algemeen kader cultuurconvenanten in verband met herziening van de Cultuurnotaprocedure, 2002; 1453; 1 omslag
        - Natuurbeheer, B.2.13.3.
          - Standpuntbepaling inzake de reorganisatie van het Staatsbosbeheer, 1987 - 1988; 501; 1 omslag
          - Standpuntbepaling inzake het wetsontwerp 'Flora en faunawet', 1987 - 1988; 502; 1 omslag
          - coördinatie van de uitvoering door de provincies van het 'Natuurbeleidsplan', 1987-1990; 360-514; 4 omslagen
            - 1987 - 1988, 360
            - 1988, 361
            - 1988 maart - 1989, 362
            - 1990, 514
          - Standpuntbepaling inzake het wetsontwerp 'Natuurbeschermingswet', 1988; 506; 1 omslag
          - Advisering aan de minister van Landbouw en Visserij over de beleidsvoornemens in het 'Natuurbeleidsplan' en de 'Structuurnota landbouw', 1989; 512-513; 2 omslagen
            - 1989, 512
            - 1990, 513
          - Opdrachtverlening aan adviesbureau Oranjewoud tot het verrichten van onderzoek naar de gevolgen van het 'Natuurbeleidsplan' voor de provinciale overheden, 1990; 515; 1 omslag
          - Aangaan van een convenant met het ministerie van Landbouw, Natuurbeheer en Visserij inzake de uitvoering van het Natuurbeleidsplan, 1991 - 1995; 1805; 1 omslag
          - Vergaderstukken van de adviesgroep "Instrumenten en Natuurontwikkeling" van het Ministerie van Landbouw, Natuurbeheer en Visserij, 1991 -1995; 1235; 1 omslag
          - Advisering over de financiering van natuurbeleid, 1993; 561; 1 omslag
          - Natuurbeleidsplan 1991-1993, 1994; 828; 1 omslag
          - Voorstel deelname aan project weidevogel, 1994; 829; 1 omslag
          - Vergaderstukken van de IPO-werkgroep "Landbouw", 1994; 1252; 1 omslag
          - Vergaderstukken van de vergadering van het Permanent College van overleg muskusrattenbestrijding, 1994; 1095; 1 omslag
          - Voorstellen project natuurbeleid in de peiling (evaluatie Natuurbeleidsplan), 1994; 824; 1 omslag
          - Evaluatie van het convenant IPO en het ministerie Landbouw Visserij en Natuurbeheer Natuurbeleidsplan 1994, 827; 1 omslag
          - Standpuntbepaling inzake kaderregeling waardevolle cultuurlandschappen, 1994 - 1995; 1199; 1 omslag
          - Standpuntbepaling inzake de regeling beheersovereenkomsten en natuurontwikkeling, 1994 - 1995; 1198; 1 omslag
          - Standpuntbepaling inzake Meerjarenprogramma Landelijk Gebied, 1995 - 1996; 1194; 1 omslag
          - Standpuntbepaling inzake plattelandsvernieuwing, 1995 - 1996; 986; 1 omslag
          - Vergaderstukken van de IPO-adviesgroep Natuurbeschermingswet, 1996; 1257; 1 omslag
          - Evaluatie van het Interprovinciaal Meerjarenprogramma Landelijke Gebied, 1996; 983; 1 omslag
          - Eindproject van de projectgroep Verzelfstandigheid dienst Landinrichting en Beheer Landbouwgronden, 1996; 1168; 1 omslag
          - Standpuntbepaling inzake toedeling van middelen voor inrichting van strategische groenprojecten, 1996; 982; 1 omslag
          - Standpuntbepaling inzake leveren van een bijdrage aan de actie "Nederland 2x zo mooi" in het kader van uitbreiding van oppervlakte natuur, 1996; 981; 1 omslag
          - Financiering van het project landelijk gebied, 1996 - 1997; 1186; 1 omslag
          - Meerjarenplan Gewasbescherming en de bestuurlijke afspraken met het ministerie van Landbouw Natuurbeheer Visserij, 1996 - 1997; 1052; 1 omslag
          - Vaststelling meerjarenprogramma Landelijk Gebied, 1996 - 1999; 985-1338; 3 omslagen
            - 1999-2003 1999, 1338
            - 1998-2002 1997 - 1998, 1330
            - 1997-2001 1996, 985